【裁判字號】    97,易,1510
【裁判日期】    970915
【裁判案由】    竊盜
【裁判全文】
臺灣彰化地方法院刑事判決              97年度易字第1510號
公  訴  人  臺灣彰化地方法院檢察署檢察官
被      告  甲○○
上列被告因竊盜案件，經檢察官提起公訴（97年度偵字第6267號
），本院判決如下：
    主  文
甲○○損壞公眾往來之設備致生往來之危險，處拘役伍拾伍日，
如易科罰金，以新臺幣壹仟元折算壹日。
    犯罪事實
一、甲○○意圖為自己不法之所有，於民國97年7 月2 日下午6
    時許，在彰化縣永靖鄉永南村第三公墓內，徒手竊取鐵製水
    溝蓋1 個得手，並駕駛其不知情母林張麗雲所有之車牌號碼
    17 00 ─GC號自小貨車載運上開水溝蓋，前往彰化縣埔心鄉
    ○○路○ 段170 號不知情之興發資源回收場出賣，使該路處
    之水溝因缺乏遮蓋而直接露出，致該處往來行人可能因此產
    生跌落水溝而受傷、甚至死亡之公共危險。嗣為員警當場逮
    獲，並扣得上開鐵製水溝蓋1 個。
二、案經乙○○訴由彰化縣警察局溪湖分局報請臺灣彰化地方法
    院檢察署檢察官偵查起訴。
    理  由
一、本案被告所犯係屬刑事訴訟法第376 條第2 款所列之刑法第
    320 條第1 項之普通竊盜罪，本院爰依同法第284 條之1 之
    規定行獨任審判。次按被告以外之人於審判外之陳述，雖不
    符刑事訴訟法第159 條之1 至第159 條之4 之規定，而經當
    事人於審判程序同意作為證據，法院審酌該言詞陳述或書面
    陳述作成時之情況，認為適當者，亦得為證據。當事人、代
    理人或辯護人於法院調查證據時，知有第159 條第1 項不得
    為證據之情形，而未於言詞辯論終結前聲明異議者，視為有
    前項之同意，刑事訴訟法第159 條之5 定有明文。查本案全
    部卷證，公訴人、被告均不爭執其證據能力，本院復衡以該
    等供述證據作成時之情況，應為適當，是可認後述所引用證
    據之證據能力均無疑義，合先敘明。
二、訊據被告對於上開竊盜犯行坦承不諱，核與證人即告訴人彰
    化縣永靖鄉公所第三公墓管理員乙○○證述之情節相符，並
    有贓物認領保管單1 紙及照片5 幀在卷可稽及水溝蓋1 個扣
    案可資佐證。按刑法第185 條第1 項妨害公眾往來安全罪，
    係為保護公眾往來交通上之安全而設，以損壞、壅塞陸路、
    水路、橋樑或其今公眾往來之設備或以他法致生往來之危險
    者為要件。而所謂陸路，自指可供公眾往來之陸路（即道路
    ）而言，且依通常觀念，如認有發生妨害公眾往來安全之可
    能性即足，不以發生實害為必要（最高法院79年度臺上字第
    2250號判例要旨可供參照）。查本件被告所竊取之水溝蓋係
    在彰化縣永靖鄉永南村第三公墓內，附近夜間無照明設備，
    且該水溝蓋長約150 公分，此業據被告於本院審理時供明在
    卷，復有上開現場照片在卷可參，若行人不慎踏空，勢必因
    而受有傷害，是以被告竊取供公眾往來之設備水溝蓋，當致
    生往來之危險，是以本件被告竊盜及妨害公眾往來安全之犯
    行堪予認定。
三、核被告所為，係犯刑法第185 條第1 項之妨害公眾往來安全
    罪及第320 條第1 項之竊盜罪。又被告以一行為觸犯上開2
    罪名，為想像競合犯，應依刑法第55條之規定，從一情節較
    重之妨害公眾往來安全罪論處。再被告涉犯妨害公眾往來安
    全罪部分，業經公訴蒞庭檢察官當庭補充，且與已起訴並判
    決有罪之竊盜罪部分有想像競合犯裁判上一罪之關係，自為
    起訴效力所及，基於審判不可分之原則，本院應得一併審究
    ，附此敘明。爰審酌被告犯罪之動機、所生之損害及其犯後
    坦承犯行之態度，又竊得之贓物業經告訴人領回，有贓物認
    領保管單1 紙在卷可按等一切情狀，量處如主文所示之刑，
    並諭知易科罰金之折算標準。
據上論斷，應依刑事訴訟法第299 條第1 項前段，刑法第185 條
第1 項、第320 條第1 項、第55條、第41條第1 項前段，刑法施
行法第1 條之1 第1 項、第2 項前段，判決如主文。
本件經檢察官陳信郎到庭執行職務。
中    華    民    國    97    年    9     月    15    日
                  刑事第七庭    法      官  胡宜如
以上正本證明與原本無異。
如不服本判決，應於送達後10日內向本院提出上訴狀，上訴書狀
應敘述具體理由（須附繕本）。
告訴人或被害人對於判決如有不服具備理由請求檢察官上訴者，
其上訴期間之計算係以檢察官收受判決正本之日期為準。
中    華    民    國    97    年    9     月    15    日
                                書  記  官  蕭秀吉
附錄本案論罪科刑法條：
中華民國刑法第185條
損壞或壅塞陸路、水路、橋樑或其他公眾往來之設備或以他法致
生往來之危險者，處5 年以下有期徒刑，拘役或5 百元以下罰金
。
因而致人於死者，處無期徒刑或 7 年以上有期徒刑。致重傷者，
處 3 年以上 10 年以下有期徒刑。
第 1 項之未遂犯罰之。
中華民國刑法第320條
意圖為自己或第三人不法之所有，而竊取他人之動產者，為竊盜
罪，處 5 年以下有期徒刑、拘役或 5 百元以下罰金。
意圖為自己或第三人不法之利益，而竊佔他人之不動產者，依前
項之規定處斷。
前二項之未遂犯罰之。


司法院資訊處製作；財團法人民間司法改革基金會備份。
